臺灣高等法院刑事裁定
111年度聲字第1053號
聲  請  人  臺灣高等檢察署檢察官
受  刑  人  費敬禹


上列聲請人因受刑人偽造文書等案件，先後經判決確定，有二裁
判以上，聲請定其應執行之刑（聲請案號：臺灣高等檢察署111
年度執聲字第462號），本院裁定如下：
    主  文
費敬禹犯如附表所示各罪所處之刑，有期徒刑部分應執行有期徒
刑貳年伍月，如易科罰金，以新臺幣壹仟元折算壹日。
    理  由
一、聲請意旨略以：受刑人費敬禹因偽造文書等數罪，先後經判
    決確定如附表，應依刑法第53條、第51條第5款規定，定其
    應執行之刑，爰依刑事訴訟法第477條第1項規定聲請定應執
    行之刑等語。
二、經查，受刑人因犯如附表編號1至4所示之罪，先後經判處如
    附表編號1至4所示之刑，均經分別確定在案，且各罪均為裁
    判確定前所犯，有各該刑事判決書附卷可憑。又受刑人所犯
    各罪均得易科罰金，茲據檢察官就附表所示各罪聲請定其應
    執行之刑，經本院依最高法院110年度台抗大字第489號裁定
    意旨，於裁定前發函予受刑人就本件聲請陳述意見，惟受刑
    人迄本院裁定前，仍未為任何陳述，是本院審核認其聲請正
    當，應依法定應執行之刑。
三、按數罪併罰，分別宣告多數有期徒刑者，於各刑中之最長期
    以上，各刑合併之刑期以下，定其刑期，但不得逾三十年，
    刑法第51條第5款定有明文。乃因刑罰之科處，應以行為人
    之責任為基礎，考量人之生命有限，刑罰對被告造成之痛苦
    程度，係以刑度增加而生加乘效果，而非等比方式增加，如
    以實質累加方式執行，刑責恐將偏重過苛，不符現代刑事政
    策及刑罰之社會功能，故透過定應執行刑，採限制加重原則
    ，授權法官綜合斟酌被告犯罪行為之不法與罪責程度、各罪
    彼此間之關聯性（例如數罪犯罪時間、空間、各行為所侵害
    法益之專屬性或同一性、數罪對法益侵害之加重效應等）、
    數罪所反應被告人格特性與傾向、對被告施以矯正之必要性
    等，妥適裁量最終具體應實現之刑罰，以符罪責相當之要求
    。因此，法院於酌定執行刑時，應體察法律恤刑之目的，為
    妥適之裁量，俾符合實質平等原則（最高法院105年度台抗
    字第626號裁定意旨參照）。
四、查受刑人所犯如附表所示各罪，分係不能安全駕駛致交通危
    險罪、詐欺取財罪、行使偽造私文書罪，各罪之罪質、侵害
    法益、犯罪情節等尚非均同；本院審酌受刑人所犯上開各罪
    所反映人格特質之差異，上開各罪之犯罪情節、犯罪類型，
    各罪於併合處罰時，其責任重複非難程度有別，與上開數罪
    所實現刑罰經濟的功能，及上開數罪對法益之侵害並無應予
    特別加重之必要，如以實質累加方式執行，刑責恐將偏重過
    苛，不符現代刑事政策及刑罰之社會功能，參酌上揭最高法
    院裁定意旨，及編號2至4所示之罪，曾經本院110年度上訴
    字第314號判決定應執行有期徒刑2年3月等一切情狀，在附
    表所示各罪宣告刑總和上限等內、外部性界限，依刑法第51
    條第5款規定，就附表編號1至4所示之罪所處之刑，定其應
    執行之刑如主文。至受刑人所犯如附表編號1所示之罪，其
    所受有期徒刑4月部分，形式上雖已執行完畢，然附表編號1
    至4所示之罪，均係在附表編號1所示之罪判決確定前所犯，
    合於數罪併罰要件，依上揭說明，仍應就附表所示各罪所處
    之刑，合併定應執行刑，該有期徒刑4月部分，則屬於就所
    定應執行刑執行時應為如何折抵之問題，附此敘明。
據上論斷，應依刑事訴訟法第477條第1項，刑法第53條、第51條
第5款、第41條第1項前段、第8項，裁定如主文。
中　　華　　民　　國　　111 　年　　4 　　月　　12　　日
                  刑事第十九庭  審判長法　官  曾淑華
                                      法　官  李殷君
                                      法　官  陳文貴
以上正本證明與原本無異。
如不服本裁定，應於收受送達後五日內向本院提出抗告狀。
                                      書記官  蔡於衡
中　　華　　民　　國　　111 　年　　4 　　月　　12　　日
附表
編            號  1 2 3 罪            名  不能安全駕駛致交通危險罪       詐欺取財罪    行使偽造私文書罪 宣     告     刑  有期徒刑4月，併科罰金新臺幣10萬元 有期徒刑4月  有期徒刑5月 （共3罪） 犯   罪   日  期  107年5月16日 106年8月28日至106年10月3日 106年9月1日至106年10月25日、 106年9月25日至106年12月12日、 106年11月7日至106年11月30日 偵   查   機  關年   度   案  號  臺北地檢107年度偵字第13693號 士林地檢108年度調偵字第756號、108年度偵字第10454號、108年度調偵緝字第86號 士林地檢108年度調偵字第756號、108年度偵字第10454號、108年度調偵緝字第86號 最  後   事實審 法    院 臺北地院 臺灣高院 臺灣高院  案    號 107年度審交簡字第395號 110年度上訴字第314號 110年度上訴字第314號  判決日期 107年9月28日 110年8月17日 110年8月17日 確  定   判  決 法    院 臺北地院 臺灣高院 臺灣高院  案    號 107年度審交簡字第395號 110年度上訴字第314號 110年度上訴字第314號  判    決確定日期 107年10月23日 110年9月22日 110年9月22日 是否為得易科罰金之案件           是          是          是 備            註  臺北地檢107年度執字第8324號（已執畢） 士林地檢110年度執字第3914號 士林地檢110年度執字第3914號    編號2至4所示之罪，曾經臺灣高院110年度上訴字第314號判決定應執行有期徒刑2年3月  

編            號  4      （以下空白） （以下空白） 罪            名     行使偽造私文書罪   宣     告     刑  有期徒刑6月 （共3罪）   犯   罪   日  期  106年11月22日至106年11月30日、 106年12月5日至107年3月8日、 106年12月5日至107年4月15日   偵   查   機  關年   度   案  號  士林地檢108年度調偵字第756號、108年度偵字第10454號、108年度調偵緝字第86號   最  後   事實審 法    院 臺灣高院    案    號 110年度上訴字第314號    判決日期 110年8月17日   確  定   判  決 法    院 臺灣高院    案    號 110年度上訴字第314號    判    決確定日期 110年9月22日   是否為得易科罰金之案件           是   備            註  士林地檢110年度執字第3914號     編號2至4所示之罪，曾經臺灣高院110年度上訴字第314號判決定應執行有期徒刑2年3月